臺灣新竹地方法院刑事判決
110年度訴字第820號
公  訴  人  臺灣新竹地方檢察署檢察官
被      告  洪唯原



上列被告因詐欺等案件，經檢察官追加起訴（110 年度偵字第12
858 號），本院判決如下：
    主  文
本件公訴不受理。
    理  由
一、追加起訴意旨略以：被告洪唯原於民國110 年3 月間加入同
　　案被告黃冠華及陳逢宇（以上2 人業經提起公訴）、共犯黃
　　韋銓（另行偵辦中）等成年人所組成之具持續性或牟利性之
　　詐欺集團及犯罪組織，渠等與組織內其他成員共同意圖為自
　　己不法之所有，基於3 人以上共同冒用公務員名義詐欺之犯
　　意聯絡，由該詐欺集團成員於110 年7 月16日中午12時許，
　　向告訴人王薇瑄佯稱申辦之門號欠費，可能遭人盜辦，並為
　　高雄市警官、偵查隊長及檢察官，佯稱告訴人王薇瑄可能涉
　　及洗錢及毒品，需將身邊郵局、銀行之帳戶資料交付云云，
　　使其陷於錯誤，依詐騙集團成員之指示，將其彰化銀行帳號
　　000-000000000000號（以下簡稱彰銀帳戶）、中華郵政帳號
　　000-00000000000000號（以下簡稱郵局帳戶）之提款卡及存
　　摺，於110 年7 月16日16時49分許，裝入牛皮紙袋中並放置
　　在新竹市東區光復路1 段302 巷口內，待上游確認提款卡放
　　置妥當後，以通訊軟體通知同案被告黃冠華等人，同案被告
　　黃冠華及陳逢宇遂共同搭乘被告駕駛之車號0000-00 號自用
　　小客車至上址附近，由同案被告黃冠華負責下車拿取提款卡
　　，同案被告陳逢宇負責監督同案被告黃冠華取得提款卡、被
　　告負責駕駛車輛，待同案被告黃冠華取得提款卡後，由同案
　　被告黃冠華於同日17時22分許，持上開彰銀帳戶提款卡，在
　　新竹市○○○路000 號之全家超商新竹關新店自動櫃員機提
　　領新臺幣（下同）2 萬元、於同日17時30分許，在新竹市○
　　○路000 號萊爾富超商新竹虹鑫店提領2 萬元、於同日17時
　　44分許起至同日17時50分許止，在新竹市○○路000 號1 樓
　　臺灣中小企業銀行竹科分行提領6 次共10萬9000元、於110
　　年7 月17日凌晨零時10分許起至同日凌晨零時39分許止，在
　　彰化縣○○鄉○○路00號伸港全興郵局提領8 次共14萬9000
　　元，並從中抽取報酬以抵償債務後，將剩餘款項盡數交付同
　　案被告陳逢宇，由同案被告陳逢宇帶往雲林崙背鄉交付共犯
　　黃韋銓再轉交予上游。嗣經告訴人王薇瑄報警處理，為警持
　　本署檢察官核發之拘票於110 年8 月23日拘提同案被告黃冠
　　華、於110 年9 月23日拘提同案被告陳逢宇到案，始查悉上
　　情，因認被告洪唯原涉犯刑法第339 條之4 第1 項第1 款、
　　第2 款之三人以上冒用公務員名義共同詐欺取財、組織犯罪
　　防制條例第3 條第1 項後段之參與犯罪組織等罪嫌等語。
二、按起訴之程序違背規定者，應諭知不受理之判決，並得不經
　　言詞辯論為之，刑事訴訟法第303 條第1 款及同法第307 條
　　分別定有明文。次按於第一審辯論終結前，得就與本案相牽
　　連之犯罪或本罪之誣告罪，追加起訴，刑事訴訟法第265 條
　　第1 項亦有規定。又刑事訴訟法第265 條之追加起訴，係就
　　與已經起訴之案件、無單一性不可分關係之相牽連犯罪（指
　　刑事訴訟法第7 條所列案件），在原起訴案件第一審辯論終
　　結前，藉原訴之便而加提獨立之新訴，俾與原起訴案件合併
　　審判，以收訴訟經濟之效。故起訴之追加，須於第一審辯論
　　終結前始得為之，此為追加起訴時間上之限制，而起訴之追
　　加既係利用舊訴之訴訟程序提起，自以有本案之存在為前提
　　，其已無本案之訴可資附麗者，即無許其追加之餘地。違反
　　上開之規定而追加起訴者，顯屬不合，其追加起訴之程序違
　　背規定，應諭知不受理之判決，並無所謂追加起訴祇須具備
　　刑事訴訟法第264 條第2 項規定之法定記載程式，即可不論
　　是否合法，均應以實體判決終結其訴訟關係之可言，有最高
　　法院100 年度臺非字第107 號刑事判決要旨足資參照 。
三、經查，同案被告黃冠華及陳逢宇前因犯詐欺等案件，經臺灣
　　新竹地方檢察署檢察官以110 年度偵字第9462、11203 號提
　　起公訴，本院以110 年度訴字第672 號收案受理後，於110
　　年12月10日以上開案號判處同案被告黃冠華有期徒刑1 年2
　　月，同案被告陳逢宇有期徒刑1 年3 月在案，有上揭案號刑
　　事判決1 份及臺灣高等法院被告前案紀錄表2 份在卷可稽。
　　而公訴人於本院就上開案件為判決後之110 年12月22日始提
　　起本案追加起訴而繫屬於本院等情，有臺灣新竹地方法院檢
　　察署110 年12月21日竹檢永智110 偵12858 字第005316號函
　　文中所蓋印之本院收文戳章1 枚附卷足按。則依上開說明，
　　本件追加起訴之程序顯已違背規定，爰不經言詞辯論，逕為
　　不受理判決之諭知。
據上論斷，應依刑事訴訟法第303 條第1 款、第307 條，判決如
主文。
中　　華　　民　　國　　110 　年　　12　　月　　30　　日
                  刑事第一庭    審判長法　官   楊麗文
　　　　　　　　　                    法  官   王凱平
　　　　　　　　　                    法  官   楊惠芬
以上正本證明與原本無異。  
如不服本判決應於收受送達後20日內向本院提出上訴書狀，並應
敘述具體理由；其未敘述上訴理由者，應於上訴期間屆滿後20日
內向本院補提理由書（均須按他造當事人之人數附繕本）「切勿
逕送上級法院」。告訴人或被害人如對於本判決不服者，應具備
理由請求檢察官上訴，其上訴期間之計算係以檢察官收受判決正
本之日期為準。
中　　華　　民　　國　　111 　年　　1 　　月　　5 　　日
　　　　　　　　　　　　　　　　　　　書記官   李艷蓉